【裁判字號】    94,上更(二),203
【裁判日期】    950517
【裁判案由】    偽造文書等
【裁判全文】
臺灣高等法院刑事判決             94年度上更(二)字第203號
    上  訴  人  臺灣臺北地方法院檢察署檢察官
    上  訴  人
    即  被  告  丁○○
    選任辯護人  黃哲東律師
上列上訴人等，因被告偽造文書等案件，不服臺灣臺北地方法院
87年度訴字第471號，中華民國87年8月31日第一審判決（起訴案
號：臺灣臺北地方法院檢察署87年度偵字第17577號）提起上訴
，經判決後，由最高法院第2次發回更審，本院判決如下：
    主  文
原判決撤銷。
丁○○行使偽造私文書，足以生損害於公眾及他人，處有期徒刑
拾月。
    事  實
一、緣香港飛航貨運有限公司（下稱飛航公司）負責人丙○○出
    資，委託丁○○代刻丙○○、乙○○、甲○（均無我國國籍
    ）三人印章，以備公司設立登記股東用印，並登記出資額各
    為新台幣（下同）40萬元，餘授權由丁○○及其指定之人登
    記為公司股東，於民國（下同）76年間委託丁○○負責公司
    籌組之一切事宜，在台北市○○○路○段118號6樓之4設立飛
    盈航空貨運代理有限公司，由丁○○擔任董事長，全權負責
    公司業務，按時將公司支出所有費用包括公司職員薪資、房
    租、稅捐、各種交通費、電話費、報費、餐費等雜支項目報
    告在香港之丙○○，並定時將營業收入電匯給丙○○，82年
    間因遷址並更名為飛盈航空貨運承攬有限公司，以經營航空
    貨運承攬業務，及有關前項業務之經營投資，詎84年8月21
    日，丁○○竟萌生意圖為自己不法利益，並違背受委託處理
    事務之犯意，為變更公司名稱、遷址、營業項目變更、增資
    等目的，在未得丙○○、乙○○、甲○同意，亦未依公司法
    規定，徵得股東同意，盜用股東丙○○、乙○○、甲○前開
    留存於飛盈公司之印章，蓋用於股東申請書及股東同意書上
    ，偽造「本公司原資本額新台幣500萬元，增加資本新台幣
    250萬元，總資本額新台幣750萬元。由丁○○增資新台幣25
    0萬元。」、「原股東甲○出資新台幣40萬元整，讓由丁○○承受。」、「所營事業如左：一、經營航空貨運承攬業務
    （不變）。二、經營船舶貨運承攬業務（新增）。」之股東
    同意書，同時盜用股東丙○○、乙○○印章，偽造（84年8
    月21日第4次修訂）「飛盈通運有限公司章程」、公司遷至
    台北市○○路31號2樓，並更名為飛盈運通有限公司（以下
    簡稱飛盈公司）等文書，旋交與不知情之會計師陳麗秀，持
    向台北市政府建設局申請變更登記，使台北市政府建設局之
    承辦人員將此不實事項登載於職務上所掌之公司登記卷等文
    書，致生損害於台北市政府對公司登記管理之正確性及丙○○、乙○○、甲○之利益暨飛盈公司。嗣於84年11月間，始
    為丙○○等人發覺上情。
二、案經丙○○、乙○○、甲○訴由台灣台北地方法院檢察署檢
    察官偵查起訴。
    理  由
一、關於證據能力之說明：
（一）按除法律另有規定外，實施刑事訴訟程序之公務員因違背
      法定程序取得之證據，其有無證據能力之認定，應審酌人
      權保障及公共利益之均衡維護，刑事訴訟法第158條之4定
      有明文。
（二）查本件檢察官所提出之非供述證據，均無違反法定程序而
      取得之情形，依刑事訴訟法第158條之4反面規定，自有證
      據能力。故上訴人即被告丁○○之選任辯護人主張檢察官
      所提出之股東同意書、股東名冊及本案函件、照片、公司
      簡介、帳單等資料無證據能力云云，委無可採。
（三）至檢察官之上訴書並非檢察官所提出之證據，被告之選任
      辯護人主張檢察官係依據告訴人之請求而上訴，故檢察官
      上訴書均係告訴人片面、主觀之陳述並無證據能力云云，
      顯有誤解。
二、訊據上訴人即被告丁○○矢口否認有何偽造文書、背信等犯
    行，辯稱：飛盈公司是伊出資設立，而與告訴人就「台港」
    或「港台」航線採業務合作，互相代為處理業務，不論對方
    業務是否盈虧，皆不向對方分佣或分配盈餘，僅就代墊費用
    及必要之代辦費用部分收取，因在台業務較多，故告訴人同
    意負擔被告設立公司之部分營業費用，告訴人並非實質出資
    股東，僅是掛名股東而已，是被告調整股東股份，自不生損
    害於告訴人，且每次變更公司名稱、修訂章程等，伊事先均
    已電話通知丙○○、乙○○，且徵得其同意才辦理，而甲○
    僅掛名股東，並無任何權利可言。被告84年增資250萬元、
    變更增加營業項目、修訂章程時，台灣省交通處基隆港務局
    函轉知補正丙○○、乙○○華僑證明書，並未列補正甲○華
    僑證明書，告訴人收受後並無異議，且僅配合補正丙○○、
    乙○○華僑證明書，被告於84年公司增資變更營業項目後，
    曾在台北市○○○路彭園湘菜館舉辦慶祝酒會，宴請公司同
    仁及親友，告訴人丙○○、乙○○亦到場參加，被告報告公
    司變更股東股分、名稱等各情，並請告訴人繼續為業務上之
    支持，已獲首肯，有證人葛守群、呂應棠在場可證，足見被
    告上開所言為真實云云。
三、經查：
（一）上揭事實業據告訴人丙○○及告訴代理人指訴綦詳，並有
      台北市政府建局檢送之84年8月21日偽造之「股東同意書
      」（偵查卷第23頁）及同日偽造修訂之「飛盈運通有限公
      司章程」（同卷第26頁等影本附卷可稽，並經證人即委辦
      會計師陳麗秀於本院前審結證「因他們（指告訴人）登記
      時有經過認證，所以辦理變更只要授權書（按即委託書）
      …」、「我們打好字（指股東同意書，公司章程）是冼先
      生拿回去蓋好章再拿過來的」等情無異（見本院前審上訴
      卷第46頁），足見上開股東同意書及公司章等乃被告盜用
      印章偽造無疑。
（二）飛盈公司係丙○○以500萬元為營業額，支付公司登記所
      需之規費約4萬5千元，及公司辦公室設備等費用約6萬1千
      元，於76年間委請被告在台灣申請設立「飛盈航空貨運代
      理有限公司」（FLYING TRANSPORTATIONLTD.，此英文名
      稱與告訴人之香港公司同名），然因被告向丙○○報告因
      受公司法第208條第5項對董事長國籍及住所條件之限制，
      在保留丙○○等三人名下所持股份後（告訴人丙○○、乙○○及甲○（乙○○之父）僅登記為出資額各40萬元之股
      東），即將剩餘股份信託登記被告丁○○及其指定之人之
      名下，並全權委託被告負責公司籌組成立之一切事宜，並
      由被告擔任名義上之董事長等情，已據丙○○指訴綦詳，
      並有被告函及成立台灣分公司之程序資料附卷（見本院更
      一審卷一第200頁至第201頁）足憑。
（三）證人周輝城證稱：「當初丙○○要來台灣開發時，他派了
      一位黃華德來與我接洽，希望我能代理他公司的業務。事
      後業務有了來往，鄧先生就來台，過了幾年丙○○就請了
      丁○○來幫忙。」、「（問：丁○○的待遇等何人決定？
      ）答：這事我不管，是由他們處理的。」、「（問：後來
      成立飛盈公司之事你是否知情？）答：後來他們業務不錯
      ，所以在70幾年間成立飛盈公司。」、「（問：當時被告
      是否丙○○公司的職員？）答：是的。他是掛名經理。」
      、（問：當時被告是否丙○○公司的職員？）答：是的。
      本來飛航公司是由我代理，因業務不錯所以他們就自己成
      立分公司。（見本院更一審91年4月24日訊問筆錄），復
      徵之被告與告訴人來信連繫係使用「WILLIAN AIR EXPRES
      S CO, LTD」（即偉良公司之英文名稱）之信件用紙，從
      信件內容亦足證明被告均係基於向告訴人報告業務執行情
      形，若被告非受僱於告訴人，何需定期向告訴人一一報告
      在台之業務情形？故被告於飛盈公司設立前即受僱於告訴
      人之香港飛航貨運有限公司，並非受僱於偉良公司至明。
（四）飛盈航空貨運代理有限公司自76年成立後，被告仍按月將
      公司之收支單據正本，逐月交付告訴人留存，此有飛盈航
      空貨運代理有限公司77年4月、5月之單據（見本院更一審
      一卷第460頁至第496頁）可稽。況且，本院前審向世華商
      業銀行函調飛盈航空貨運代理有限公司於76年5月21日存
      入500萬元之款項後之使用情形，查明該筆款項於76年5月
      23日日自銀行提出後，就沒有再存入，顯見該筆500萬元
      僅係供主管機關查核公司設立手續之用，核與丙○○上開
      陳述相符，且被告已於本院更一審91年4月24日調查自承
      ；「（問：公司設立時資金500萬元是否你支出？）答：
      不是我出的。這是請會計師作帳的。」（見本院更一審當
      日訊問筆錄第5頁）等語。足見被告辯稱飛盈公司係伊出
      資設立，自非事實。又被告以台北銀行授信申請書證明該
      資本係被告提供不動產抵押再由銀行出具保證書給航空公
      司，證明公司係被告一人所有一節，經查上開貸款申請人
      為「飛盈運通有限公司」，非76年間申請設立之「飛盈航
      空貨運代理有限公司」，而「飛盈運通有限公司」係「飛
      盈航空貨運代理有限公司」於84年間經被告偽造文書更名
      而來，顯見該筆500萬元貸款與「飛盈航空貨運代理有限
      公司」成立時，被告經會計師協助做成「76年5月21日被
      告於世華聯合商業銀行開戶存入五百萬元之存款」之資本
      額無關，自不能證執此證明被告有何出資設立飛盈公司之
      事實。
（五）被告於飛盈公司設立後仍受僱於告訴人等情，有被告歷年
      來親筆書寫向告訴人報告在台之執行業務情形之信函多紙
      在卷為憑，被告簽名及加蓋「飛盈運通公司」印章之公司
      80年至85年之所有帳冊中足見，本案系爭公司「飛盈運通
      公司」自1991年（民國80年）1月份起至1996年（民國85
      年）12月份止的「每月流水帳」，其上所提列之分攤費用
      之項目「鉅細靡遺」，舉凡員工之薪資（包括被告自己在
      內，例如：1991年1月份被告之薪資為6萬5千元、房租、
      勞保費、電話費、交通費（高速公路回數票）等項目，甚
      至連尾牙聚餐餐費、營業稅及員工年終獎金等雜費也包括
      在內。如係兩家公司「單一航線」之業務合作關係，告訴
      人豈需負擔被告公司所有公司開銷之理？被告又何需如此
      「鉅細靡遺」之報告？且於80年間丙○○、朱逸文曾往美
      國拓展航線等情，亦據證人證人朱逸文結稱：（問：84年
      間你是否曾經與丙○○一起出差到美國去？）答：有，…
      旅館費用好像是丙○○出的，這點我當時有跟公司說老是
      丙○○出我們也會不好意思…」；證人即飛盈公司職員林
      雪嬌於同日證稱；「（問：那時公司的業務是做什麼，還
      有老闆是誰？）答：因為我們是職員，我們只知道台灣的
      老闆是冼先生，香港的老闆是鄧先生。因為同事之間都知
      道香港有另一位老闆。」（見本院更一審90年10月30日訊
      問筆錄），復徵之證人周輝城證稱：「（問：飛盈公司是
      香港飛航公司的分公司？）答：是的。本來飛航公司是由
      我代理，因業務不錯所以他們就自己成立分公司。」等語
      （見本院更一審91年4月24日訊問筆錄），若飛盈公司非
      丙○○所有，被告豈需按月將公司之收支單據正本交付丙○○之理？又何以丙○○會支付旅館費，而公司職員會認
      知香港的老闆是丙○○之理？足證飛盈公司之實際負責人
      為告訴人丙○○。
（六）按航空貨運之「業務合作關係」根本無庸負擔他方公司之
      費用，而是按件計費等情；亦據證人周輝城於本院更一審
      調查時證稱：「（問：何謂航空貨運業的業務合作關係？
      ）答：即香港的貨送到台灣，由我公司負責到機場收貨，
      我們的業務即通知副提單的貨主來提貨，我們主要的業務
      就是如此。至於運費等有時是香港付、有時是台灣付，所
      以要會帳。」、「（問：因是業務合作關係，丙○○是否
      要負擔偉良公司費用？）答：不用，我們是按件計費。」
      等語足憑（見本院更一審91年4月24日訊問筆錄），被告
      供稱：「（問：丙○○跟你之間有關開銷、盈餘如何計算
      ？）答：…我跟他的利潤約定因為當初利潤很不好，當初
      是有講好，如果賺的話，就有20%，一般都是年底彙算一
      次，把盈餘彙算給他，帳是每個月結，當月就把每月開銷
      的款項結匯給他，一個月有幾百萬元台幣營運的收入。」
      等語（見本院更一審90年9月4日訊問筆錄），顯與前開被
      告於90年十10月30日答辯狀所稱；雙方為表業務合作，約
      定互相代為處理之業務，不論對方利潤是否盈虧，皆不向
      對方分佣或分配盈虧，僅就代墊費用及必要之代辦費用部
      分收取。又經評估，因告訴人香港客戶在台灣業務託上訴
      人（被告）處理的會比上訴人（被告）台灣客戶在香港業
      務託告訴人處理的多許多，於是告訴人同意負擔上訴人（
      被告）所設立公司之部分營業費用包括房租水電及少許人
      事費用等」已自相矛盾。且如丙○○或「香港飛航公司」
      為其在香港的合作對象，並代其接洽轉運業務，被告為何
      無法提出由「香港飛航公司」或告訴人等所出具有關香港
      業務方面之每月財務報表，反而只有由飛盈運通公司「單
      方面」向告訴人每月提出所有收支之帳目，並請求告訴人
      全額負擔之理？
（七）揆諸卷附告訴人於本院更一審所提出之上證十資料所載，
      84年1月份至12月份，被告按時按月匯予告訴人之香港飛
      航公司每月約為「港幣50萬元至150萬元」（折合新台幣
      約數百萬元）不等之鉅款，如告訴人僅是占少部分股東之
      身份或僅是與被告有「港台單一航線」之合作關係而已，
      被告為何需在台灣收取每月約數百萬元不等之運費後，即
      「按月」匯款至香港給告訴人？又以85年10月至12月份，
      飛盈運通公司運費收入及被告對告訴人之匯款（「港台單
      一航線」合作盈餘收入分配），分別為10月：309萬7430
      元與284萬8220元，11月：263萬9419元與249萬2220元，
      12月：252萬2872元與248萬8720元，該三個月所謂「港台
      單一航線」分配與告訴人收入，即占飛盈運通公司運費收
      入之91.95%至98.64%，並非被告所言「僅佔飛盈公司所營
      業務之40%」，況且被告迄今仍未提出該等航線之營業收
      支帳目資料予以證明，被告既稱其合作往來業務航線，除
      港台線外，尚有東北亞線、歐美線等，為何其他世界各地
      的代理合作對象皆無共同分擔或全額負擔之情事？是被告
      辯稱「飛盈運通公司與香港飛航公司合作之『港台單一航
      線』，僅佔飛盈運通公司所營業務之40%」云云，亦與事
      實不符。且被告對於飛盈公司各航線所佔比例之說詞，即
      先稱有香港航線占50%，歐洲線占10%，美國線也是10% ，
      東南亞線也是10%幾，日本不到10%。（見本院更一審90年
      9月4日訊問筆錄）：次改稱香港40%，韓國10%，歐美50%
      。」（見本院更一審90年10月9日訊問筆錄）反覆不一，
      自難憑信。又如被告所辯為真，其僅需於年終扣除所有開
      銷後，剩餘再按各股東之比例分配利潤即可，根本無需每
      月定期向告訴人報告公司之「收、支」細目，並每月匯款
      予告訴人。況且，一般公司股東獲利衡情應僅於「每年度
      」結算營餘後，再分給告訴人即已足，何需「每月」結匯
      給告訴人鉅款？反而不見被告與告訴人於年終分配盈餘之
      任何資料，足證其所言不實，無可採信。
（八）至被告辯稱告訴人等曾於84年飛盈公司之慶祝酒會中，同
      意將股份移轉予被告，並聲請傳訊證人葛守群、呂應棠作
      證，惟查，此已為丙○○所否認，且經訊之證人葛守群證
      稱：「（問：被告有無在酒會上宣佈或報告什麼？）答：
      『我沒有印象。』」、「（問：當時被告有無請丙○○夫
      妻做什麼事情？）答：『我沒有印象。』」、「（問：有
      無提及公司營運之需要，擴大等事？）答：『我沒有印象
      。』」、「（問：被告有無介紹他們是香港的股東？）答
      ：『我沒有這個印象』」。證人呂應棠亦僅於當日證稱：
      「（問：被告於酒會中有無說明何事？）答：主要是講一
      些客套話，另講說遷移新址，感謝員工之類的話。」（見
      本院更一審91年4月24日訊問筆錄）足見並無提及告訴人
      同意移轉股份登記等情，被告所辯自非可採。
（九）告訴人並無「概括授權」被告在「其認為需要之時候」得
      逕行使用告訴人留存於公司之印章，此由被告在聲請主管
      機關變更公司登記之前，均會傳真「委任書」予告訴人簽
      名蓋章，俾便其委託他人辦理告訴人等之「華僑身份證明
      書」即「僑居證明書」，而由該委任書、華僑身分證明書
      及僑居證明書上之「委任事項」或「證明用途」均會載明
      「為辦理公司更名及遷址」，甚至連76年設立飛盈航空貨
      運代理有限公司時，亦載明「開設公司」等情觀之，足徵
      被告如須使用告訴人留存公司之印章，皆係經由告訴人同
      意其所需使用之用途，足證被告並無使用告訴人等印章之
      權限。況縱認「告訴人將印章留存公司，即存有授權被告
      於公司需要時得使用」之意，惟衡其意旨，亦應僅限於「
      因情勢緊急，為維護公司之利益，在不妨害股東權益之情
      形下」始得為之，否則顯然有違經驗法則與一般事理之常
      。
（十）另被告雖一再辯稱：伊於84年8月21日辦理公司更名、遷
      址、變更營業項目、股東甲○名義變更、增資等登記之前
      ，因主管機關台灣省交通處基隆港務局（下稱基隆港務局
      ）於84年6月27日，函示須檢附股東丙○○、乙○○之華
      僑證明；被告於同年7月4日，已先以電話告知告訴人並將
      基隆港務局之公函傳真至香港予告訴人過目，該公函之主
      旨欄已載明「貴公司擬更名為飛盈運通有限公司，申請籌
      股兼營船舶貨運承攬業務乙案」等文字，且並未要求同屬
      華僑之告訴人岳父甲○一併提出華僑證明，告訴人收受上
      訴人傳真之該公函後，既無異議，又配合辦理，足證其已
      知悉原掛名股東之甲○名義已經變更云云，並提出其於84
      年7月4日致告訴人之傳真函、基隆港務局84年6月27日基
      港航監字第11919號函等影本為證。惟查，告訴人於本院
      審理時已明確否認其曾收到被告所傳真基隆港務局84年6
      月27日之函文（見本院94年4月26日審判程序筆錄），且
      參照傳真所述台灣港務局公函第二項乃要求「告訴人乙○○、丙○○應檢附華僑身分證明書」，然該「華僑證明書
      」（見告訴人所是提出之告證24）製作之時間為84年5月
      24 日，顯然早於被告所稱之基隆港務局84年6月27日之函
      文，在時間順序上根本不符，足認被告所辯曾傳真要求告
      訴人提出「華僑證明書」，告訴人無異議提出云云，委無
      可採。另告訴人雖不否認其曾在卷附告證26之委任書上簽
      名，惟依告證26其上所載委任事項可知，告證26係一「辦
      理公司更名及遷址事宜」之委任書，顯非基隆港務局函文
      上所載之「華僑證明書」，故被告辯稱：告訴人所提出之
      「華僑證明書」係告證26之委託書云云，亦不足採。又證
      人許秀琳則於本院上訴審到庭表示就上開變更事項，不知
      被告有無電話通知告訴人云云（本院上訴審卷第55頁），
      是被告辯稱己電話通知告訴人，並將基隆港務局函文傳真
      予告訴人云云，應無足採。況依卷附告證26丙○○、乙○○等出具委任書，載明委任事項為辦理公司更名及遷址事
      項，並未包括營業項目變更及增資部分，據此舉輕以明重
      ，就股東間權益得喪變更部之出資轉讓及增資部分，告訴
      人殊無可能同意以電話告知為已足，被告所辯委無足採（
      此即為最高法院發回意旨所指摘之事項）。
（十一）綜上所述，本案飛盈公司應係告訴人出資公司開辦及營
        運費用，授權被告籌組經營至明，除告訴人丙○○及其
        指定乙○○、甲○為公司登記股東名義外，被告丁○○
        及其他股東之股份，實乃告訴人等信託登記在被告丁○○及其指定之人名下，該公司實為告訴人所有，故其營
        運之開銷由告訴人全數負擔，而營業（運費）收入亦由
        被告以幾近全額匯給告訴人。被告僅係一名告訴人僱傭
        在台灣負責處理台灣業務之「員工」，被告利用告訴人
        等對其之信賴，意圖為自己不法之利益，試圖蠶食侵吞
        告訴人出資之事實，其在申請公司變更登記之前，並未
        徵詢告訴人等之意見，逾越授權圍，擅自盜用告訴人印
        章，蓋用於上開文件，偽造文書，持以行使，致生損害
        於台北市政府對公司登記管理之正確性與丙○○、乙○○、甲○之權益及飛盈公司，事證明確，犯行堪予認定
        。
四、被告既受告訴人委託處理上開飛盈公司事務，竟意圖為自已
    不法之利益，未經股東丙○○、乙○○、甲○等同意，即擅
    自制作公司增資及甲○轉讓出資額之股東同意書，及公司章
    程，並委由不知情之會計師陳麗秀持向台北市政府建設局申
    請變更登記，足以生損害於丙○○、乙○○、甲○、飛盈公
    司及台北市政府對公司登記管理之正確性，核其所為係犯刑
    法第216條、第210條行使偽造私文書罪及同法第214條使公
    務員登載不實罪、第342條背信罪，其利用不知情之陳麗秀
    提出申請，為間接正犯。又其偽造修訂公司章程部分雖未經
    起訴，然與起訴部分為實質上一罪，本院自得併予審究。其
    所犯盜用印章行為為偽造私文書之部分行為，偽造私文書之
    行為為行使行為所吸收，均不另論罪，又被告所犯行使偽造
    私文書罪與使公務員登載不實罪、背信罪間，有方法結果之
    牽連關係，應從較重之行使偽造私文書罪處斷。
五、原審以被告罪證明確，據以論罪科刑，固非無見。惟查：（
    一）被告未經股東同意擅自偽造股東同意書同意為營業項目
    之變更及增資，原判決認此部分犯罪不能證明，尚有違誤；
    （二）又偽造股東同意書同時復偽造修訂公司章程，原判決
    於此疏未論究，亦有未合；（三）被告係委不知情之陳麗秀
    會計師提出申請變更登記原判決未論以間接正犯，不無疏漏
    ，（四）被告受丙○○委託處理飛盈公司事務，竟意圖為自
    己不法之利益，而為違背其職務之行為，致生損害於他人利
    益之背信行為，原判決認此部分不能證明被告犯罪，亦有未
    洽。被告上訴意旨砌詞否認犯罪，檢察官上訴以被告上開行
    為尚犯業務侵占罪，固均無足取，但原判決既有可議而無可
    維持，仍應由本院將原判決撤銷改判。爰審酌被告犯罪動機
    、目的、手段、所生危害及犯後態度等一切情狀，量處如主
    文第二項所示之刑，以示懲戒。
六、公訴意旨另略以：被告將告訴人甲○名下之出資40萬元，偽
    造為由被告承受之同意書，將該該出資額侵占入己，因認被
    告涉有業務侵占罪嫌云云；然刑法上之侵占罪，以持有他人
    之物，變易持有為不法所有為構成要件，所謂他人之物，並
    不包括無形之權利（最高法院71年台上字第2304號判例），
    有限公司之股東繳足出資後，即成為公司之資本，股東所登
    記者為其出資之權利，被告將甲○名下之出資額變更登記為
    自己承受，係犯偽造甲○名義私文書之罪與使公務員登載不
    實罪，已如前述，尚與刑法侵占罪之要件不合。此外，復查
    無其他積極證據足認被告涉犯前揭罪嫌，不能證明被告此部
    分之犯罪，惟檢察官認此與前開論罪科刑部分有裁判上一罪
    方法結果之牽連關係，爰不另為無罪之諭知。
據上論斷，應依刑事訴訟法第369條第1項前段、第364條、第299
條第1項前段，刑法第216條、第210條、第214條、第342條第1項
、第55條，罰金罰鍰提高標準條例第1條前段，判決如主文。
本案經檢察官沈明彥到庭執行職務。
中    華    民    國    95    年    5     月    17    日
                  刑事第八庭審判長法  官  鄭文肅
                                  法  官  江國華
                                  法  官  楊炳禎
以上正本證明與原本無異。
如不服本判決，應於收受送達後10日內向本院提出上訴書狀，其
未敘述上訴之理由者並得於提起上訴後10日內向本院補提理由書
（均須按他造當事人之人數附繕本）。
                                  書記官  廖素花
中    華    民    國    95    年    5     月    18    日
附錄：本案論罪科刑法條全文
刑法第二百十六條
行使第二百十條至第二百十五條之文書者，依偽造、變造文書或
登載不實事項或使登載不實事項之規定處斷。
刑法第二百十條
偽造、變造私文書，足以生損害於公眾或他人者，處五年以下有
期徒刑。
刑法第二百十四條
明知為不實之事項，而使公務員登載於職務上所掌之公文書，足
以生損害於公眾或他人者，處三年以下有期徒刑、拘役或五百元
以下罰金。
刑法第三百四十二條
為他人處理事務，意圖為自己或第三人不法之利益，或損害本人
之利益，而為違背其任務之行為，致生損害於本人之財產或其他
利益者，處五年以下有期徒刑、拘役或科或併科一千元以下罰金
。
前項之未遂犯罰之。


司法院資訊處製作；財團法人民間司法改革基金會備份。
